---
title: "FPL - data prep"
author: "Thomas Langeland"
date: "18 12 2019"
output: html_document
---

```{r setup, include=FALSE}
knitr::opts_chunk$set(echo = TRUE)
library(DT)
library(dplyr)
library(tidyr)
library(purrr)
library(FPL)
```

Jeg har bygget en pakke i R (som heter **FPL**) som henter ut og bearbeider data som anvendes for visualisering og analyse.
Som en del av denne pakken inngår testing av API, slik at eventuelle endringer raskt fanges opp.

I dokumentet her illustrerer jeg hvordan jeg henter ut data, samt ulike prosesseringssteg for å få data på ønsket format. 
Data er funnet ved utviklerverktøy i Chrome (CTRL+Shift+I). 

## Datakilder

Henter data om lag, spillere og ulike gameweeks her <https://fantasy.premierleague.com/api/bootstrap-static/>.
Dette inkluderer:
- events. Denne tabellen inneholder high-level informasjon om hver enkelt gameweek (chips brukt, deadlines, scorer, kapteiner etc.).
- game_settings. Denne tabellen inneholder informasjon om spillets regler.
- phases. Denne tabellen inneholder informasjon om hvilke gameweeks som tilhører ulike måneder.
- teams. Denne tabellen inneholder informasjon om de ulike lagene i FPL (e.g. styrke hjemme/borte, forkortet navn etc).
- elements. Denne tabellen inneholder informasjon om hver enkelt spiller i FPL, på et aggregert nivå. Dette er stillbilde av dagens situasjon
- element_stats. Denne tabellen inneholder mapping av kolonnenavn til elements, og kan brukes til å formatere/endre kolonnenavn i elements. 
- element_types. Denne tabellen inneholder informasjon om posisjonen til hver enkelt spiller, og hvor mange spillere du må ha i denne posisjonen. Dette kan f.eks. brukes til optimering av spillerlogistikk. 

Henter informasjon om kommende kamper her <https://fantasy.premierleague.com/api/fixtures>
Dette er nyttig data å koble mot teams fra bootstrap-APIet. 

Henter spesifikk informasjon per spiller her:
<https://fantasy.premierleague.com/api/element-summary/[spillerId]/>
Dette inkluderer:
- history. Oversikt over hver enkelt kamp inneværende sesong for en gitt spiller (detaljert). 
- history_past. Oversikt over hvordan en gitt spiller har gjort det tidligere sesonger (aggregert.)
- fixtures. Oversikt over kommende kamper for en gitt spiller. 

Henter logoer her:
<https://fantasy.premierleague.com/dist/img/badges/badge_[lagkode]_40.png>

Lenke til den enkelte deltaker:
<https://fantasy.premierleague.com/entry/[deltakerID]/event/[gameweek]>

Lenke til den enkelte deltaker sine valg for en gameweek:
<https://fantasy.premierleague.com/api/entry/[deltakerID]/event/[gameweek]/picks/>

### load_data()
Funksjonen *load_data* henter all data jeg ønsker fra de nevnte APIer, og samler dette i en liste.

```{r loaded_data}
loaded_data <- FPL::load_data(players_teams_data_link = "https://fantasy.premierleague.com/api/bootstrap-static/",
                      upcoming_fixtures_link = "https://fantasy.premierleague.com/api/fixtures")
```

### transform_data()
Videre anvendes funksjonen *transform_data* for å transformere datasettene jeg ønsker, og samler disse i en liste
```{r transformed data}
data_players_fixtures_teams <- FPL::transform_data(loaded_data = loaded_data, link_users = "https://fantasy.premierleague.com/entry/")
```

### data om ulike lag
```{r lag_data}
team_data <- data_players_fixtures_teams %>%  pluck("team_data") 
DT::datatable(team_data)
```

### data om ulike spillere
```{r spiller_data}
player_data <- data_players_fixtures_teams %>%  pluck("player_data")
DT::datatable(player_data)
```

### data om kommende kamper
```{r kamper_data}
upcoming_fixtures <- data_players_fixtures_teams %>%  pluck("upcoming_fixtures")
DT::datatable(upcoming_fixtures)
```

### gameweek data

```{r gw_data}
gameweek_data <-
    loaded_data %>%  pluck("players_teams_data") %>% FPL::gameweek_functions(players_teams_data = ., link_users = "https://fantasy.premierleague.com/entry/")

DT::datatable(gameweek_data)
``` 

### detaljerte spillerdata - current
```{r detaljert_spiller_data_curr, eval=FALSE, include=FALSE}
player_info <- FPL::player_info_detailed(id = unique(player_data$id), link = "https://fantasy.premierleague.com/api/element-summary/")

player_info_fixtures_current <-
  FPL::player_info_detailed_fixtures_current(player_info)

DT::datatable(player_info_fixtures_current %>%  head())

```

### detaljerte spillerdata - previous
```{r detaljert_spiller_data_prev, eval=FALSE, include=FALSE}

player_info_fixtures_previous <-
  FPL::player_info_detailed_fixtures_previous(player_info)

DT::datatable(player_info_fixtures_previous %>%  head())


```

### detaljerte spillerdata - upcoming
```{r detaljert_spiller_data_upcoming, eval=FALSE, include=FALSE}

player_info_fixtures_upcoming <-
  FPL::player_info_detailed_fixtures_upcoming(player_info)

DT::datatable(player_info_fixtures_upcoming %>%  head())

```

### detaljerte deltaker data
```{r deltaker_data, eval=FALSE, include=FALSE}
contender_info <- contender_info_detailed(id_contender = c(2045023),id_gameweek = c(1), link = "https://fantasy.premierleague.com/api/entry/")

contender_info_picks <- contender_info_detailed_picks(contender_info = contender_info)

DT::datatable(contender_info_picks)
``` 

```{r deltaker_data_status, eval=FALSE, include=FALSE}

contender_info_status <- contender_info_detailed_status(contender_info = contender_info)

DT::datatable(contender_info_status)


``` 


## eksporterer data som anvendes til visualisering i Power BI

```{r pressure, echo=FALSE}
readr::write_csv2(path = "gameweek_data.csv",x = gameweek_data)
readr::write_csv2(path =  "team_data.csv",x = team_data)
readr::write_csv2(path =  "player_data.csv",x = player_data)
readr::write_csv2(path =  "upcoming_fixtures.csv", x = upcoming_fixtures)
# readr::write_csv(path =  "player_info_fixtures_current.csv",x = player_info_fixtures_current)
# readr::write_csv(path =  "player_info_fixtures_previous.csv",x = player_info_fixtures_previous)
# readr::write_csv(path =  "player_info_fixtures_upcoming.csv",x = player_info_fixtures_upcoming)
# readr::write_csv(path =  "contender_info_status.csv",x = contender_info_status)
# readr::write_csv(path =  "contender_info_picks.csv",x = contender_info_picks)
```


